# 企业执行《企业会计制度》及其补充规定

提问人：yahmm 时间：2014-12-04 16:02:39
以前年度计提的福利费能否冲回，有没有文件依据

回答人：chenyiwei
福利费的计提不仅仅是会计问题，也是财务问题，同时受制于会计准则和财务通则的规定。
根据财政部“关于实施修订后的《企业财务通则》有关问题的通知”（财企[2007]48号）：
一、关于职工福利费财务制度改革的衔接问题 修订后的《企业财务通则》实施后，企业不再按照工资总额14%计提职工福利费， 2007 年已经计提的职工福利费应当予以冲回。截至 2006 年 12 月 31 日，应付福利费账面余额(不含外商投资企业从税后利润中提取的职工福利及奖励基金余额)区别以下情况处理，上市公司另有规定的，从其规定： (一)余额为赤字的，转入 2007 年年初未分配利润，由此造成年初未分配利润出现负数的，依次以任意公积金和法定公积金弥补，仍不足弥补的，以 2007 年及以后年度实现的净利润弥补。 (二)余额为结余的，继续按照原有规定使用，待结余使用完毕后，再按照修订后的《企业财务通则》执行。如果企业实行公司制改建或者产权转让，则应当按照《财政部关于<公司制改建有关国有资本管理与财务处理的暂行规定>有关问题的补充通知》(财企[2005]12号)转增资本公积。
因此，对于目前仍在执行《企业会计制度》的企业，对截至 2007 年 1 月 1 日累积的福利费余额不冲回，继续按原定用途使用，用完为止。后续按照财务通则规定，依据实际发生额计提，不再执行按 14 ％固定比例计提的规定。但是，对于截至期末确已形成企业现时义务，只是因时间差等原因暂未支付的福利费，仍应按会计准则规定确认为负债。不能一刀切地认为“应付福利费”年末一定不能有余额。